en: cooked grape must
de: gekochter Traubenmost
fr: moût de raisin cuit
hr: kuhani mošt od grožđa
hu: Főzőtt szólómust
it: mosto cotto
nl: gekookte druivenmost

en: varietal
ca: varietat vinífera
cs: odrůdové víno
da: Druesorter
de: Rebsorte
eo: Vitspeco
es: variedad vinífera
fi: varietal
fr: cépage, cépages
hr: sortni
hu: szőlőfajta
it: vitigno
ja: セパージュワイン
mk: винска сорта
nl: cépage
pl: Wino odmianowe
pt: varietal
ru: сортовой виноград
sk: Odrodové víno
sr: сорта вина
sv: druvsort
tr: Kupaj
uk: Сортове вино
zh: 品種葡萄酒

en: Babić
hr: babić
it: babić
mk: Бабиќ
nl: Babić
ru: Бабич
uk: Бабич

en: blatina
hr: blatina, blatina crna, tribidrag, praznobačva, zlorod
it: blatina

en: Bogdanuša
ca: Bogdanusa
de: Bogdanusa
es: Bogdanuša
hr: bogdanuša
it: bogdanuša
sh: Bogdanuša

en: cabernet
xx: cabernet
de: Cabernet
es: cabernet, vino cabernet

en: cabernet franc
xx: cabernet franc
bg: каберне фран
cv: каберне фран
de: Cabernet Franc
he: קברנה פראן
ja: カベルネ・フラン
ru: каберне фран
sr: каберне фран
uk: каберне фран
zh: 品麗珠

en: cabernet sauvignon
xx: cabernet sauvignon
az: kabernet sauviqnon
bg: каберне совиньон, cabernet sauvignon
cv: каберне совиньон
de: Cabernet Sauvignon
fr: cabernet sauvignon, sauvignon
he: קברנה סוביניון
it: cabernet-sauvignon
ja: カベルネ・ソーヴィニヨン
ko: 카베르네 소비뇽
lo: ແວງກາແບກເນໂຊວີຍົງ
ml: കാബെർനെ സോവിഞ്യോൺ
ru: каберне совиньон
sr: каберне совињон
ta: கெபேர்னெட் சுவிக்னோன்
th: พระธรรมโครินธ์ฉบับที่หนึ่ง
uk: каберне совіньйон
zh: 赤霞珠

en: carignan
xx: carignan
bg: каринян
ca: carinyena
cv: кариньян
de: Carignan
es: cariñena
he: קריניאן
it: carignano
ja: カリニエナ
ru: кариньян
uk: кариньян
zh: 佳利酿

en: Chardonnay
az: Şardone
bg: Шардоне
ca: Chardonnay
cs: Chardonnay
cv: Шардоне
da: Chardonnay
de: Chardonnay
es: Chardonnay
et: Chardonnay
fa: شاردونی
fi: Chardonnay
fr: chardonnay, Chardonnay blanc
he: שרדונה
hr: chardonnay
hu: Chardonnay
id: Chardonnay
it: Chardonnay
ja: シャルドネ
ko: 샤르도네
lb: Chardonnay
mk: Шардоне
nb: Chardonnay
nl: Chardonnay
pl: Chardonnay
pt: Chardonnay
ru: Шардоне
sl: Chardonnay
sr: Шардоне
sv: Chardonnay
th: ชาร์ดอแน
uk: Шардоне
zh: 莎当妮

en: chasselas
xx: chasselas
be: шасла доре
cs: chrupka bílá
cv: шасла
de: Gutedel
fi: gutedel
hr: šasele
hu: saszla
ja: シャセラ
zh: 莎斯拉

en: Cinsaut, Cinsault
bg: Сензо
ca: Samsó
cv: Сенсо
de: Cinsault
es: Cinsault
fi: cinsaut, cinsault
fr: Cinsault
hr: cinsaut
ht: Cinsault
it: Ottavianello
ja: サンソー
nb: Cinsault
nl: Cinsault
pl: Cinsault
pt: Cinsault
ru: Сенсо
sv: Cinsault

en: Debit
hr: debit
it: debito

en: dobričić
xx: dobričić
ru: добричич

en: Drnekuša
it: drnekuša

en: gamay
xx: gamay
bg: гаме ноар
cv: гамэ
de: Gamay
fr: gamay, gamay noir, cépage gamay
he: גמאי
hr: borgonja
ja: ガメ
ru: гаме
zh: 佳美

en: Gewürztraminer
hr: traminac, traminac mirisavi
it: gewürztraminer

en: Grenache, garnacha grape
az: Qrenaş
bg: Гренаш
ca: garnatxa
cs: Grenache
cv: Гренаш
da: Grenache
de: Garnacha, Garnacha-Traube, Grenache, Grenache-Traube
es: Garnacha, uva garnacha
et: Grenache
fi: Grenache
fr: Grenache, Grenache Noir
gl: Garnacha
he: גרנאש
hr: grenache
hu: grenache
it: Cannonau
ja: グルナッシュ
nb: Grenache
nl: Grenache noir
pl: Grenache
pt: Grenache
ru: Гренаш
sc: Cannonau
sv: Grenache noir
uk: Гренаш
zh: 歌海娜

en: Grk Bijeli
de: Grk
hr: grk
it: grk Bijeli

en: grolleau
xx: grolleau
de: Grolleau
ja: グロロ
zh: 果若